臺灣高等法院臺南分院刑事判決
                                  111年度交上訴字第195號
上  訴  人  臺灣臺南地方檢察署檢察官
被      告  李振宇


上列上訴人因被告過失致死案件，不服臺灣臺南地方法院110年
度交訴字第160號中華民國110年11月26日第一審判決（起訴案號
：臺灣臺南地方檢察署110年度偵字第18359號），提起上訴，本
院判決如下：
    主  文
上訴駁回。
李振宇緩刑伍年。並應於緩刑期間內，以如附表所示之方式支付
予林聖哲、林建甫。
    事實及理由
一、本案經本院審理結果，認第一審以被告所為係犯刑法第276
    條之過失致人於死罪，其認事用法及量刑均無違誤，應予維
    持，證據部分並補充：被告於本院審理時之自白外，其餘均
    引用第一審判決書（如附件）所載之犯罪事實、證據及理由
    。
二、檢察官上訴意旨略以：被告駕駛自用小客貨車，超速行駛，
    未注意車前狀況及兩車並行之間隔，致被害人閃避不及發生
    碰撞，受有頭部外傷併顱骨骨折、硬腦膜上出血、硬腦膜下
    出血、蜘蛛網膜下出血、左側腓骨骨折、左側第五蹠骨骨折
    等傷害，雖經緊急送醫，仍於同年月11日晚間11時50分許，
    因低血容性休克併多重器官衰竭而死亡；被告之過失，造成
    被害人與家人天人永隔之憾事，而被告事後迄未與死者家屬
    達成和解、賠償死者家屬之損失，難認被告之犯後態度良好
    ，原審僅判處被告有期徒刑6月，量刑尚嫌過輕，有違罪刑
    相當原則。
三、原審以被告所為係犯刑法第276條之過失致人於死罪，事證
    明確，並合於自首之要件，依刑法第62條前段之規定減輕其
    刑，並審酌被告因未注意交通往來之規定，而發生本件交通
    事故，導致被害人死亡，造成被害人家屬無法抹滅之傷痛，
    實值非難；惟念及被告事後坦承犯行，兼衡其自陳目前與妻
    小、父親同住，以打零工為業，經濟狀況不佳，此有臺南市
    大內區中低收入戶證明書在卷可參，平日有閒暇之虞會幫忙
    社區內老人就醫等公益服務，此亦有服務證明書在卷可佐，
    暨被告之智識程度、生活狀況、過失情節、被害人與有過失
    等一切情狀，量處有期徒刑6月，並諭知易科罰金之折算標
    準。經核其認事用法並無違誤，量刑亦屬允當。
四、檢察官上訴意旨雖指摘原判決量刑過輕云云，惟按，量刑之
    輕重，屬事實審法院得依職權自由裁量之事項，苟已斟酌刑
    法第57條各款所列情狀，而未逾越法定刑度，不得遽指為違
    法。原審法院所量處被告刑責，已審酌被告之素行、犯罪所
    生危害、犯罪情狀、過失程度、智識程度、家庭狀況及犯罪
    後態度等一切情狀，於法定刑度內妥為裁量，並無不當或違
    法之情形，復與比例原則、平等原則、罪責相當原則相合。
    且被告於本院亦與被害人家屬達成和解，是檢察官以前揭情
    詞提起上訴，為無理由，應予駁回。
五、查被告於106年6月27日因違反森林法案件，經法院判處有期
    徒刑1年6月，緩刑3年確定，於109年6月26日緩刑期滿未經
    撤銷，其刑之宣告失其效力，是其未曾因故意犯罪受有期徒
    刑以上刑之宣告，有其臺灣高等法院被告前案紀錄表在卷足
    參（見本院卷第119-121頁），因一時疏失致罹刑典，而被
    告於本院已與被害人家屬達成和解，約定被告須給付被害人
    家屬新台幣（下同）60萬元，並已先行給付10萬元，其餘則
    分期給付，被害人家屬並已同意給予被告緩刑之機會，有本
    院調解筆錄附卷可參（見本院卷第115-116頁），足認被告
    經此偵審程序，當知警惕，應無再犯之虞。是本院審酌上情
    ，因認所宣告之刑以暫不執行為適當，爰依刑法第74條第1 
    項第1 款規定，諭知宣告緩刑5 年，以啟自新，並為督促被
    告履行和解條件，另依刑法第74條第2 項第3 款規定，命被
    告於緩刑期間內依如附表所示之方式支付被害人家屬，被告
    如未依本判決支付，前揭緩刑宣告得依刑法第75條之1第1項
    第4 款之規定予以撤銷，附此敘明。
六、應適用之法條：
　㈠刑事訴訟法第368條、第373條。
　㈡刑法第74條第1項第1款、第2項第3款。
本案經檢察官江孟芝提起公訴，檢察官蘇聖涵提起上訴，檢察官
蔡麗宜到庭執行職務。
中　　華　　民　　國　　111 　年　　4 　　月　　27　　日
                  刑事第七庭    審判長法  官  吳勇輝
                                      法  官  黃國永
                                      法  官  吳錦佳
以上正本證明與原本無異。
如不服本判決應於收受送達後20日內向本院提出上訴書狀，其未
敘述上訴理由者，並得於提起上訴後20日內向本院補提理由書（
均須按他造當事人之人數附繕本）「切勿逕送上級法院」。
　　　　　　　　　　　　　　　　　　　書記官  王杏月　　
中　　華　　民　　國　　111 　年　　4 　　月　　27　　日
本判決論罪科刑條文：
中華民國刑法第276條
因過失致人於死者，處5年以下有期徒刑、拘役或50萬元以下罰
金。

附表：
被告應自民國一一一年五月十五日起至一一三年四月十五日止，於每月十五日各支付新臺幣伍仟元予林聖哲、林建甫；另自一一三年五月十五日起至一一六年六月十五日止，於每月十五日各支付新臺幣壹萬元予林聖哲、林建甫。